臺灣彰化地方法院民事裁定
110年度監宣字第51號
聲  請  人  吳漢彬  

相  對  人  張萬金  


關  係  人  吳勝郎  
            吳明月  

            吳銥茹  

上列聲請人聲請監護宣告事件，本院裁定如下：          
    主    文
宣告張萬金（女，民國00年0月00日生，身分證統一編號：Z0000
00000號）為受監護宣告之人。
選定吳漢彬（男，民國00年0月0日生，身分證統一編號：Z00000
0000號）為受監護宣告之人之監護人。
指定吳勝郎（男，民國00年0月0日生，身分證統一編號：Z00000
0000號）為會同開具財產清冊之人。
聲請程序費用由受監護宣告之人負擔。
    理    由
一、聲請意旨略以：聲請人吳漢彬為相對人張萬金之長子，相對
    人於民國109年7月17日突然昏倒，經醫診斷為低血糖腦病變
    ，且雖經診治，現認知功能仍呈現嚴重障礙，致不能為意思
    表示或受意思表示，或不能辨識其意思表示之效果，已達受
    監護宣告之程度，有戶籍謄本、親屬系統表、彰化基督教醫
    院出具之診斷證明書等件為證。爰聲請准予裁定相對人為受
    監護宣告之人，並請求選定聲請人為相對人之監護人，同時
    指定相對人之夫吳勝郎為會同開具財產清冊之人等語。
二、按「對於因精神障礙或其他心智缺陷，致不能為意思表示或
    受意思表示，或不能辨識其意思表示之效果者，法院得因本
    人、配偶、四親等內之親屬、最近一年有同居事實之其他親
    屬、檢察官、主管機關或社會福利機構之聲請，為監護之宣
    告」、「受監護宣告之人應置監護人」、「法院為監護之宣
    告時，應依職權就配偶、四親等內之親屬、最近一年有同居
    事實之其他親屬、主管機關、社會福利機構或其他適當之人
    選定一人或數人為監護人，並同時指定會同開具財產清冊之
    人」、「法院選定監護人時，應依受監護宣告之人之最佳利
    益，優先考量受監護宣告之人之意見，審酌一切情狀，並注
    意下列事項：一、受監護宣告之人之身心狀態與生活及財產
    狀況。二、受監護宣告之人與其配偶、子女或其他共同生活
    之人間之情感狀況。三、監護人之職業、經歷、意見及其與
    受監護宣告之人之利害關係。四、法人為監護人時，其事業
    之種類與內容，法人及其代表人與受監護宣告之人之利害關
    係」，民法第14條第1項、第1110條、第1111條第1項及第11
    11條之1分別定有明文。
三、經查，聲請人主張之事實，業據其提出彰化基督教醫院出具
    之診斷證明書、親屬系統表及戶籍謄本等件為據，且經本院
    在鑑定人即衛生福利部彰化醫院（下稱彰化醫院）醫師王鴻
    松前審驗相對人之精神狀況，相對人對於法官點呼及訊問全
    無反應，有本院訊問筆錄在卷可按。又經本院囑託彰化醫院
    醫師王鴻松鑑定結果，認為相對人患有極重度低血糖腦病變
    引起失智症，目前意識不清，亦無法溝通，插鼻胃管、包尿
    布，且無法言語，日常生活的動作（ADL），如飲食、排泄
    、沐浴、更衣等，需他人照護，並喪失經濟活動能力，無法
    與外界反應，且無獨立生存能力，另記憶力、定向力、計算
    能力均無法測定，理解判斷力差。相對人自發生低血糖腦病
    變後，終日臥床，身心狀況變差，無法管理處分自己之財產
    ，且回復之可能性低，已達不能為意思表示或受意思表示、
    不能辨識其意思表示之效果之程度，可為監護宣告等語，有
    彰化醫院110年3月24日彰醫精字第1100500118號函及成年監
    護鑑定書在卷可稽，堪認相對人因精神障礙或其他心智缺陷
    ，致不能為意思表示或受意思表示，亦不能辨識其意思表示
    之效果。從而，本件聲請為有理由，應予准許，爰宣告相對
    人為受監護宣告之人。
四、本件相對人既經監護宣告，揆諸前揭規定，自應為其選定監
    護人及指定會同開具財產清冊之人。又聲請人主張其與相對
    人之夫吳勝郎、其餘子女吳明月、吳銥茹等均同意由聲請人
    擔任相對人之監護人，由關係人吳勝郎擔任會同開具財產清
    冊之人等情，有戶籍資料、同意書等件為證。本院審酌聲請
    人吳漢彬、關係人吳勝郎分別為相對人之長子、夫，與相對
    人關係非常密切，由渠等分別擔任相對人之監護人、會同開
    具財產清冊之人，應符合相對人之最佳利益，爰裁定如主文
    第2、3項所示。
五、末依民法第1113條準用同法第1099條、第1099條之1之規定
    ，於監護開始時，監護人吳漢彬對於受監護宣告之人張萬金
    之財產，應會同關係人吳勝郎於2個月內開具財產清冊，並
    陳報法院，於開具完成並陳報法院前，監護人對於受監護宣
    告之人之財產，僅得為管理上必要之行為，併此指明。
六、依家事事件法第164條第2項，裁定如主文。
中    華    民    國   110    年     4    月    12    日
                  家事法庭    法  官  沙小雯
以上正本係照原本作成。
如對本裁定抗告，須於裁定送達後10日之不變期間內，向本院提
出抗告狀（須附繕本），並繳納抗告費新臺幣1,000元。
中    華    民    國   110    年     4    月    12    日
                              書記官  項珮欣